【裁判字號】    92,台上,5068
【裁判日期】    920918
【裁判案由】    違反槍砲彈藥刀械管制條例等罪
【裁判全文】
最高法院刑事判決                              九十二年度台上字第五○六八號
    上  訴  人  台灣高等法院高雄分院檢察署檢察官
    被      告  甲○○
右上訴人因被告違反槍砲彈藥刀械管制條例等罪案件，不服台灣高等法院高雄分院中
華民國九十年三月二十二日第二審判決︵八十九年度上訴字第四四二號，起訴案號：
台灣高雄地方法院檢察署八十八年度偵字第一三四九號︶，提起上訴，本院判決如左
：
    主  文
上訴駁回。
    理  由
按刑事訴訟法第三百七十七條規定：上訴於第三審法院，非以判決違背法令為理由，
不得為之。是提起第三審上訴，應以原判決違背法令為理由，係屬法定要件。且必須
依據卷內資料為具體之指摘，並足據以辨認原判決已具備違背法令之形式，始屬相當
。本件原判決以公訴意旨略稱：被告甲○○與李孝華、楊俊英︵二人經另案判刑確定
︶、林明祥︵經另案判決無罪確定︶共四人，於民國八十七年十月二十九日上午零時
許，至高雄市三民區羅馬假期ＫＴＶ酒店飲酒作樂，與該店內之公關小姐喝酒跳舞發
生衝突，其四人竟共同基於恐嚇之犯意聯絡，外出持具有殺傷力之手槍一把，衝入羅
馬假期ＫＴＶ酒店內，由李孝華將槍指向櫃檯小姐鄭依玲射擊二發，然因卡彈而未擊
發︵該子彈經送鑑定並無殺傷力︶，被告同時則與楊俊英、林明祥喝並腳踢大廳桌
椅及櫃檯，致鄭依玲及在場之公關小姐心生畏懼等情，因認被告涉犯槍砲彈藥刀械管
制條例第十一條第四項罪嫌云云。經審理結果，認不能證明被告犯罪，因而維持第一
審諭知被告無罪之判決，駁回檢察官在第二審之上訴。檢察官第三審上訴意旨略稱：
李孝華、楊俊英於警詢時所供述情節互核相符，李孝華稱：﹁林明祥、甲○○二人均
有參與。﹂，楊俊英稱：﹁李孝華與店裡公關小姐喝酒跳舞起衝突，不高興，翻桌，
……我向李孝華說回去睡覺，李孝華生氣說等一下，我還要回來︵並嚷著要拿東西︶
，上計程車後，我與明祥、瘦林均勸他，但他不聽，……叫我們在車上等他，不久用
袋子提著一包東西上車，令司機返回羅馬假期ＫＴＶ門外，一下子即從袋子內取出一
支槍衝入大廳，……﹂，於一審陳稱：﹁我與李某︵指李孝華︶先進去後，葉某︵即
被告︶在我後面，……我們四人進去後是四人一起離開﹂。參以李孝華係返回ＫＴＶ
店逞勢洩憤，……將槍枝插在腰際，被告知悉而偕同前往，並一同離開，上開不利被
告之諸多證詞，何以不足採信，原判決並未敘明其理由，有理由不備之違法。又被告
於李孝華返回ＫＴＶ店內時，果無犯意聯絡，何以未有阻止或防範之行為？其是否無
法阻止或防範？何以又一同離去？而監視錄影帶雖顯示被告於李孝華等進入店內兩分
鐘後仍未現身，此僅足證明被告在監視器下未現身之時間而已，原審未深入查證，難
謂無應於審判期日調查之證據未予調查之違法云云。惟查：原判決以李孝華於第一審
審理中供稱伊先進入，楊俊英跟在後面，另二人︵指被告及林明祥︶係進入要拉伊出
去；楊俊英於警詢供謂伊跟李孝華後進入用腳踢服務台，於第一審供述被告原在車上
睡覺，伊與李孝華先進入，被告在後面不清楚所在位置；核與證人即當天在場之陳志
賢、張源足於警詢所供係楊俊英踢桌子，及證人洪淑慧於第一審所稱只有一人踢桌子
等情節相符。且證人即警員陳榮坤於原審另案亦證稱係李孝華持槍進入，楊俊英也進
入踢桌子，顯見被告僅單純在場，並無喝並踢桌子等動作。又係由李孝華、楊俊英
二人先進入ＫＴＶ內，被告與林明祥後才進入，此亦經證人即警員許拋於第一審證述
在卷，並有翻拍四人進入之照片四張在卷可稽，而依上開照片顯示，被告相隔二分鐘
後方才進入，且與林明祥站在大門旁邊，此亦經原審勘驗案發當天之錄影帶查明屬實
。果被告與李孝華、楊俊英有犯意聯絡，何以未一起進入，僅站在大門口處並未入內
。原判決因認尚不能僅因被告共同前往復未自行離去，即認其有共同持槍之犯意，已
於理由內詳加說明，並無上訴意旨所指證據調查未盡及判決不載理由之違法情事。李
孝華於警詢時固曾供稱被告與林明祥二人有參與，但此與其於警詢之初即供謂被告及
林明祥不知其回去取槍及原審調查證據結果不相符，自難執此為不利被告之認定。至
楊俊英於上開警詢及第一審雖供認由李孝華提一袋子上計程車，下車並取出槍枝，被
告隨伊後進入，四人一起離去，但原判決已說明不能僅因被告未自行離去，係與李孝
華、楊俊英一同離去，即認其有共同之犯意，尚無所謂判決理由不備之違法可指。另
上訴意旨並未依卷內資料具體指摘應為如何之調查以究明被告是否為把風之行為，祇
泛言原判決未為調查，亦非適法之第三審上訴理由。依上開說明，應認此部分之上訴
為違背法律上之程式，予以駁回。至被告被訴涉犯刑法第三百零五條恐嚇危害安全罪
部分，原判決維持第一審諭知無罪之判決，駁回檢察官在第二審之上訴，此部分核屬
刑事訴訟法第三百七十六條第一款之案件，自不得上訴於第三審法院，檢察官一併提
起上訴，顯為法所不許，亦應予駁回。
據上論結，應依刑事訴訟法第三百九十五條前段，判決如主文。
中      華      民      國    九十二    年      九      月     十八     日
                              最高法院刑事第十二庭
                                  審判長法官  張  淳  淙
                                        法官  謝  俊  雄
                                        法官  蘇  振  堂
                                        法官  張  春  福
                                        法官  呂  丹  玉
      右正本證明與原本無異
                                              書  記  官
中      華      民      國    九十二    年      九      月    二十九    日


司法院資訊處製作；財團法人民間司法改革基金會備份。
